Cristian Velazco Hidalgo

Reseña

Egresado de la carrera de Economía en la Pontificia Universidad Católica del Perú. Desempeño sobresaliente en el ámbito académico durante la etapa escolar y universitaria. Dominio avanzado del idioma inglés. Manejo de herramientas informáticas para el procesamiento y análisis de bases de datos. Experiencia laboral en áreas de consultoría, investigación y finanzas. Habilidades adquiridas de trabajo en equipo y comunicación interpersonal. Interés por temas macroeconómicos, financieros y de desarrollo.

Estudios

Pontificia Universidad Católica del Perú

Avenida Universitaria 1801

Pre-grado en Economía - Perteneciente al décimo superior

2016 - 2021

Colegio de la Inmaculada - Jesuitas Lima

Calle Hermano Santos García 108

PRIMARIA Y SECUNDARIA COMPLETA - RECONOCIMIENTO A LA EXCELENCIA ACADÉMICA

2003-2015

Experiencia

Banco Central de Reserva del Perú

Jr. Santa Rosa 441-445

PRACTICANTE DE ESTUDIOS ECONÓMICOS

Ene 2021 - Actualidad

- · Apoyo en proyectos de investigación relacionados a temas macroeconómicos, financieros y de política monetaria
- Ejecución de tareas de recopilación, limpieza y procesamiento de datos
- Elaboración de reportes
- Edición de documentos de investigación (ETFX)

CARE Perú Av. Antonio Miroquesada 360

PRACTICANTE DE FINANZAS Feb 2020 - Mar 2020

- · Apoyo en la elaboración y análisis de reportes financieros de proyectos ejecutados por la organización
- Recopilación y organización de documentos contables para la elaboración de reportes
- Uso de software ERP (Microsoft Dynamics NAV)

Videnza Consultores Av Alberto Alexander 2695

PRACTICANTE DEL ÁREA DE CONSULTORÍA E INVESTIGACIÓN

Mar 2019 - Dic 2019

Básico

- Participación en equipos de trabajo para trabajos de consultoría en temas diversos
- Cumplimiento de tareas relacionadas a la recopilación de información y revisión de normas de acuerdo a los proyectos de investigación
- Procesamiento y análisis de bases de datos, especialmente encuestas nacionales
- Participación en reuniones de trabajo con otras instituciones

Idiomas

Inglés Cambridge University

FIRST CERTIFICATE IN ENGLISH (FCE) CERTIFICATE IN ADVANCED ENGLISH (CAE)

Francés Alianza Francesa en el Perú

ESTUDIOS INTERMEDIOS

Herramientas informáticas

Microsoft Office Avanzado R Avanzado **Python** Intermedio **EViews** Intermedio **ETFX** Intermedio MatLab